臺灣高雄地方法院刑事判決　　　　　　　94年度訴字第3311號
公　訴　人　臺灣高雄地方法院檢察署檢察官
被　　　告　乙○○
上列被告因毒品危害防制條例案件，經檢察官提起公訴（94年度
毒偵字第7410號），本院判決如下：
    主  文
乙○○連續施用第一級毒品，處有期徒刑玖月。扣案海洛因壹包
（淨重壹點參貳公克，空包裝重零點貳參公克），沒收銷燬之。
    事  實
一、乙○○前於民國93年間因施用毒品案件，經依本院以94年度
    毒聲字第139 號裁定送觀察、勒戒後，認無繼續施用毒品之
    傾向，於94年5 月4 日釋放出所，並由臺灣高雄地法院檢察
    署檢察官於民國94年4 月29日以94年度毒偵緝字第202 號為
    不起訴處分確定。詎猶未戒除毒癮，於前揭觀察、勒戒執行
    完畢釋放後5 年內，復基於施用第一級毒品之概括犯意，自
    94 年7月12日起至同年8 月23日時10時許止，在其位於高雄
    縣旗山鎮得勝巷27之1 號之住處房間內，將海洛因摻入香煙
    點燃吸食之方式，以平均約1 星期施用2 次之頻率，連續施
    用第一級毒品海洛因多次。嗣於同年8 月24日20時20分許，
    在高雄市○○路與復興路之「屈臣氏」商店前，為警查獲，
    並扣得第一級毒品海洛因1 包（淨重1.32公克，空包裝重0.
    23公克），經採集其尿液送驗結果呈嗎啡陽性反應，而悉上
    情。
二、案經高雄市政府警察局保安警察大隊報告臺灣高雄地方法院
    檢察署檢察官偵查起訴。
    理  由
一、本件被告乙○○所犯係死刑、無期徒刑、最輕本刑為3 年以
    上有期徒刑以外之罪，其於準備程序中就被訴事實為有罪之
    陳述，經法官告知簡式審判程序之旨，並聽取公訴人、被告
    之意見後，本院合議庭認為適宜而裁定由受命法官獨任進行
    簡式審判程序，先予敘明。
二、上揭事實，業據被告迭於警詢、偵查及本院審理時坦承不諱
    ，且扣案之白色粉末1 包，經送法務部調查局驗鑑定結果，
    確含第一級毒品海洛因成分（淨重1.32公克，空包裝重0.23
    公克），此有該局94年11月16日調科壹字第220021426 號鑑
    定通知書1 紙在卷足憑，又被告為警查獲後採集之尿液，經
    送高雄市立凱旋醫院先以酵素免疫分析法初步檢驗，復以氣
    相層析質譜儀法確認檢驗之結果，均呈現海洛因代謝物嗎啡
    陽性反應乙情，亦有尿液代碼與真實姓名對照表及該院94年
    9 月6 日編號A00000000 號濫用藥物尿液檢驗報告各1 份附
    卷可稽，足見被告上開自白，核與事實相符。從而，本案事
    證明確，被告犯行，堪予認定。
三、按海洛因係毒品危害防制條例第2 條第2 項第1 款所定之第
    一級毒品，不得持有及施用。次按犯毒品危害防制條例第10
    條第1 項施用第一級毒品之罪者，檢察官應聲請法院裁定令
    被告入勒戒處所觀察、勒戒，經觀察、勒戒後，認無繼續施
    用毒品傾向者，檢察官應為不起訴處分，觀察、勒戒執行完
    畢釋放後，5 年內再犯第10條之罪，檢察官應依法追訴，此
    觀諸毒品危害防制條例第20條第1 項、第2 項、第23條第2
    項前段規定自明。查被告前於93年間因施用毒品案件，經依
    本院以94年度毒聲字第139 號裁定送觀察、勒戒後，認無繼
    續施用毒品之傾向，於94年5 月4 日釋放出所，並由臺灣高
    雄地法院檢察署檢察官於民國94年4 月29日以94年度毒偵緝
    字第202 號為不起訴處分確定，此有卷附臺灣高等法院被告
    前案紀錄表、臺灣高雄地方法院檢察署刑案資料查註紀錄表
    、全國施用毒品案件紀錄表各1 份在卷可佐，足徵被告確於
    前開觀察、勒戒執行完畢釋放後，5 年內再犯本件毒品危害
    防制條例第10條第1 項施用第一級毒品之罪，揆諸前揭法條
    意旨，自應依法論科。
四、是核被告所為，係犯毒品危害防制條例第10條第1 項之施用
    第一級毒品罪。被告為施用而持有海洛因之低度行為，應為
    施用之高度行為所吸收，不另論罪。被告先後多次施用海洛
    因之犯行，時間緊接，方法相同，觸犯構成要件相同之罪名
    ，顯係基於概括之犯意反覆為之，應依連續犯之規定論以一
    罪，並加重其刑。爰審酌被告因施用毒品案件，前經施以觀
    察、勒戒後，仍再犯本件犯行，足見其惡習已深，戒絕毒癮
    之意志不堅，未能體悟施用毒品對自己、家人造成之傷害及
    社會之負擔，自屬可議，犯後坦承犯行，尚有悔意，復參以
    施用毒品本質上係屬戕害自身健康之行為，尚未直接危害他
    人，反社會性之程度應屬較低等一切情狀，量處如主文所示
    之刑，以示懲儆。又扣案之海洛因1 包（淨重1.32公克，空
    包裝重0.23公克），係屬毒品危害防制條例第2 條所管制之
    第一級毒品，不論屬於犯人與否，應依同條例第18條第1 項
    前段規定，併予宣告沒收銷燬之；而上開裝有海洛因之包裝
    袋1 個，因殘留有海洛因粉末，難以完全析離，亦應一併依
    上開規定宣告沒收銷燬之。
據上論斷，應依刑事訴訟法第273 條之1 第1 項、第299 條第1
項前段，毒品危害防制條例第10條第1 項、第18條第1 項前段，
刑法第11條、第56條，判決如主文。
本案經檢察官甲○○到庭執行職務。
中　　華　　民　　國　　94　　年　　12　　月　　16　　日
                  刑事第十二庭  法　官  林書慧
以上正本證明與原本無異。
如不服本判決，應於判決送達後10日內，向本院提出上訴狀。
中　　華　　民　　國　　94　　年　　12　　月　　18　　日
                                書記官  鍾錦祥
附錄論罪科刑法條：
毒品危害防制條例第10條第1 項
施用第一級毒品者，處6 月以上5 年以下有期徒刑。
